---
title: "Etude préalable des données Income Scoring"
author: "Cédric EBIA"
output: pdf_document
html_notebook: default
pdf_document: default
Date: 18/09/2020
---


# 1. Chargement des différents packages
```{r}
require(ggplot2)
require(tidyverse)
require(pastecs)
require(caTools)
require(ROCR)
require(stringr)
require(readr)
require(questionr)
require(FactoMineR)
require(explor)
require(factoextra)
require(rpart)
require(discretization)
```

# 2. Chargement de la table en entrée

```{r}
studytable<-read.csv(file="DonneeScoring",header=TRUE, stringsAsFactors = TRUE)
head(studytable)
```

# 3. Nettoyage du fichier et premières analyses
```{r}
summary(studytable) #Quelques éléments de statistiques descriptives sur nos données
#Comptage du nombre de valeurs manquantes (Aucune valeur manquante dans nos données)
sapply(studytable, function(x) sum(is.na(x)))
```

Aucune valeur manquante apparente (type NA) dans nos données
Cependant, on peut se rendre compte que pour l'une des variables (native_country), nous avons une modalité "?" .

## 3.1 Détection des valeurs aberrantes

### a) La variable Age
```{r}
#Pour ce qui est de l'âge
outlier_age<-ggplot(studytable) +
 aes(x = "", y = age) +
 geom_boxplot(fill = "#0c4c8a") +
 labs(y = "Age",x="", title = "Boxplot sur la distribution de l'âge ")
 theme_minimal()
outlier_age
dens_age<-density(studytable$age)
plot(dens_age,frame=FALSE, col="blue",main="Density plot of the variable AGE")
```

Au niveau des stats descriptives de l'âge, on peut se rendre compte que l'âge médian des individus étudiés est de 37 ans (tandis que la moyenne est de 38 ans). En essayant de récupérer les différentes valeurs aberrantes, nous obtenons les résultats suivants:


```{r}

outlier_age2<-ggplot(studytable) +
 aes(x = Income, y = age) +
 geom_boxplot(fill = "#0c4c8a") +
 labs(x = "Income", y = "Age", title = "Répartition de l'âge en fonction du niveau de revenu") +
 theme_minimal()
outlier_age2
```


En se concentrant sur la récupération des différentes valeurs aberrantes au niveau de l'âge, nous obtenons les résultats suivants:
```{r}
#Récupération valeurs aberrantes pour la variable age
val_age<-boxplot.stats(studytable$age)$out
head(val_age,20)
```
On peut noter que les valeurs des outliers relevés pour l'âge concernent des individus qui ont entre 79 et 90 ans. Bien que ces individus paraissent aberrants, nous allons les conserver. Au total, il s'agit de 143 observations liées à l'âge que nous avons comme outliers.

En essayant d'examiner de façon brève les informations liées à ces outliers dans la table, nous obtenons les résultats suivants;

```{r}
indx_age<-which(studytable$age %in% c(val_age))
studytable[indx_age,]
```

```{r}
#Vérification de la répartition des revenus dans les outliers

ggplot(studytable[indx_age,]) +
 aes(x = age, fill = Income) +
 geom_histogram() +
 scale_fill_viridis_d(option = "cividis") +
 labs(x = "Age", title = "Répartition de l'âge selon le revenu") +
 theme_minimal()

```

### b) La variable hours.per.week
```{r}
outlier_hours<-ggplot(studytable) +
 aes(x = "", y = hours.per.week) +
 geom_boxplot(fill = "#0c4c8a") +
 labs(y = "Hours per week",x="", title = "Boxplot sur la distribution du temps de travail hebdomadaire ")
 theme_minimal()
outlier_hours

```
```{r}
summary(studytable$hours.per.week)
```
On peut se rendre compte que le hours.per.week médian est de 40 tandis que la moyenne est de 40.44 heures. Cependant, on distingue des valeurs pour lesquelles il est soit beaucoup trop faible, soit beaucoup plus important.
```{r}
#Vérification des individus ayant un temps de traval trop faible
filter(studytable, hours.per.week==1)
#On note qu'il y a bel et bien une incohérence dans nos données à ce niveau là
```
```{r}
ggplot(studytable) +
 aes(x = hours.per.week) +
 geom_histogram(fill = "#0c4c8a") +
 labs(x = "Hours per Weeks", y = "Nombre d'occurences", title = "Répartition du nombre d'heures travaillées par semaine") +
 theme_minimal()


```


```{r}
#Récupération des différents outliers liés à la variable hours.per.week
#Plus de 8000 valeurs aberrantes
val.hours<-boxplot.stats(studytable$hours.per.week)$out
head(val.hours,50)
```

En premier lieu, il convient d'effectuer un retraitement sur cette variable en la transformant en variable qualitative éventuellement suivant les premières statistiques descriptives.

```{r}
#Rappel sur la variable hours.per.week
summary(studytable$hours.per.week)
class(studytable$hours.per.week)
dens_hours<-density(studytable$hours.per.week)
plot(dens_hours,frame=FALSE, col="blue",main="Density plot of hours.per.week")
```

Le découpage effectué se base sur le fait que la plupart des individus travaillent entrent 35H et 40H. Par ailleurs, le nombre d'heures de travail à temps plein aux USA est de 40H. Après le découpage, nous obtenons les résultats suivants:
```{r}
#Copie de la table d'origine
studytable2<-studytable
#Découpage de la variable hours.per.week
studytable2$hours.per.week.quali <- cut(studytable2$hours.per.week, include.lowest=FALSE,  right=TRUE, breaks=c(0, 35, 40, 100), labels = c("Less than 35H per week","Between 35 and 40H per week", "More than 40H per week"))
#Visualisation de la nouvelle répartition de la variable hours.per.week
summary(studytable2$hours.per.week.quali)

rep_hours.per.week<-ggplot(studytable2) +
 aes(x = hours.per.week.quali) +
 geom_bar(fill = "#0c4c8a") +
 labs(title = "Répartition de la variable Hours.per.Week au sein de notre population") +
 theme_minimal()

rep_hours.per.week

```

### c) Les variables capital.gain et capital.loss

  + Capital.gain

```{r}
#Quelques statistiques descriptives sur les deux variables
print("capital gain stats")
summary(studytable$capital.gain)
print("capital loss stats")
summary(studytable$capital.loss)
```

```{r}
#En se penchant un peu plus sur la détection de valeurs aberrantes pour la variable capital.gain
par(mfrow=c(1,1))
dens_gain<-density(studytable$capital.gain)
outlier_gain<-ggplot(studytable) +
 aes(x = "", y = capital.gain) +
 geom_boxplot(fill = "#0c4c8a") +
 labs(y = "Capital gain",x="", title = "Boxplot sur la distribution de la variable capital gain ")
 theme_minimal()
distrib_gain<- ggplot(studytable) +
 aes(x = capital.gain) +
 geom_histogram(bins = 30L, fill = "#0c4c8a") +
 labs(x = "Capital gain", y = "Nombre d'occurences", title = "Histogramme sur la distribution de la variable capital.gain") +
 theme_light()

plot(dens_hours,frame=FALSE, col="blue",main="Density plot of capital gain")
outlier_gain
distrib_gain
```
On peut remarquer que bon nombre d'indivdus ont un capital.gain=0 et il n'y a que peu d'individus qui ont un capital.gain qui y soit supérieur.

Eventuellement, selon leur nombre, on pourrait songer à supprimer les individus qui ont un capital.gain qui est trop important.


* Faire des recherches sur l'origine de cette variable
https://www.irs.gov/newsroom/capital-gains-and-losses-10-helpful-facts-to-know-0

```{r}
#Affichage des valeurs aberrantes
#Plus de 2000 valeurs aberrantes
val.cap.gain<-boxplot.stats(studytable$capital.gain)$out
head(val.cap.gain,50)
```

  + Capital.loss

```{r}
dens_loss<-density(studytable$capital.loss)
outlier_gain<-ggplot(studytable) +
 aes(x = "", y = capital.loss) +
 geom_boxplot(fill = "#0c4c8a") +
 labs(y = "Capital loss",x="", title = "Boxplot sur la distribution de la variable capital loss ")
 theme_minimal()
distrib_gain<- ggplot(studytable) +
 aes(x = capital.loss) +
 geom_histogram(bins = 30L, fill = "#0c4c8a") +
 labs(x = "Capital loss", y = "Nombre d'occurences", title = "Histogramme sur la distribution de la variable capital.loss") +
 theme_light()

plot(dens_hours,frame=FALSE, col="blue",main="Density plot of capital loss")
outlier_gain
distrib_gain
```
```{r}
filter(studytable, capital.gain > 0 & capital.loss > 0)
```

Etant donné que l'écrasante majorité des individus ne fait ni de gains ni de pertes financières, nous avons décidé d'exclure les deux variables (elles ne sont pas discriminantes).
Cependant, on pourrait essayer de la transformer en variable dichotomique.

```{r}
studytable2$capital.gain.quali<-ifelse(studytable2$capital.gain>0,yes = 1,no = 0)
studytable2$capital.loss.quali<-ifelse(studytable2$capital.loss>0, yes=1, no=0)
#Transformation de la variable en Factor
studytable2$capital.gain.quali<-as.factor(studytable2$capital.gain.quali)
studytable2$capital.loss.quali<-as.factor(studytable2$capital.loss.quali)
#Nouvelles stats desc sur ces variables
print("Pour la nouvelle variable capital loss")
summary(studytable2$capital.loss.quali)
print("Pour la variable capital gain")
summary(studytable2$capital.gain.quali)
```

  * Une autre façon d'utiliser les variables capital_gain et capital_loss serait de combiner leurs effets en effectuant une différence, constituant ainsi une nouvelle variable qui pourra éventuellement être discrétisée selon sa distribution.
  
  
```{r}
# studytable2$capital<-studytable2$capital.gain-studytable2$capital.loss
# summary(studytable2$capital)
# #Visualisation de la distribution de la variable Capital
# outlier_capital<-ggplot(studytable2) +
#  aes(x = "", y = capital) +
#  geom_boxplot(fill = "#0c4c8a") +
#  labs(title = "Boxplot sur la distribution de la nouvelle variable capital") +
#  theme_minimal()
# 
# distrib_capital<-ggplot(studytable2) +
#  aes(x = capital) +
#  geom_histogram(bins = 30L, fill = "#0c4c8a") +
#  labs(title = "Distribution de la variable Capital") +
#  theme_minimal()
#
print("Tableau croisé Income et Capital Gain")
table(studytable2$Income, studytable2$capital.gain.quali)
print("Tableau croisé Income et Capital Loss")
table(studytable2$Income, studytable2$capital.loss.quali)
```
  
  
  
### d) La variable fnlwgt (qui sera exclue)

En vérifiant la corrélation entre fnlwhgt et income:

```{r}
anova<-aov(fnlwgt~Income,data = studytable)
summary(anova)
#La variable fnlwgt n'est pas significativement liée au revenu.
#Nous n'allons pas l'utiliser dans nos modélisations
```

On a pu se rendre compte qu'elles ne sont pas liées. De ce fait, nous allons la supprimer de notre table (Nous ne l'utiliserons pas pour nos différentes analyses)

### e) Pour les variables liées à l'éducation

En ce qui concerne les variables liées à l'éducation, on ne conservera que la variable education étant donné que la variable education_num donne la même information (et elle est moins précise en termes de compréhension)

```{r}
#Suppression des différentes modalités non intéressantes (fnlwgt,education.num,cap.gain/loss,hours.per.week)

#studytable2<-studytable2[,-c(3,5,11,12,13)]
```


```{r}
summary(studytable$education)
print(class(studytable$education))
```

```{r}
#Graphique de la répartition de l'éducation
rep_education<-ggplot(studytable) +
 aes(x = education) +
 geom_bar(fill = "#0c4c8a") +
 labs(title = "Répartition du niveau d'éducation au sein de la population") +
 theme_minimal()
rep_education

```

##3.2) Regroupement des différentes variables
  + Pour les variables liées au niveau d'éducation
L'idée à ce stade est de regrouper l'ensemble des personnes ayant quitté l'école relativement tôt et l'ensemble des personnes faisant partie de la catégorie associates
```{r}
studytable2$education.quali<-studytable2$education
# Recodage de studytable2$education.quali 
studytable2$education.quali <- fct_recode(studytable2$education.quali,
               "Early Dropout" = " 10th",
               "Early Dropout" = " 11th",
               "Early Dropout" = " 12th",
               "Early Dropout" = " 1st-4th",
               "Early Dropout" = " 5th-6th",
               "Early Dropout" = " 7th-8th",
               "Early Dropout" = " 9th",
               "Associates" = " Assoc-acdm",
               "Associates" = " Assoc-voc",
               "Bachelors" = " Bachelors",
               "Doctorate" = " Doctorate",
               "HS-grad" = " HS-grad",
               "Masters" = " Masters",
               "Early Dropout" = " Preschool",
               "Prof-school" = " Prof-school",
               "Some-college" = " Some-college")

summary(studytable2$education.quali)
```

  + Pour les variables liées au marital_status (Marital Status et relationship)
  
De prime abord, en se fiant au sens des deux variables, on peut noter qu'elles traduisent la même information sur un individu (Son statut marital). De ce fait, le choix nous revient de garder l'une d'entre elles.
Dans notre cas, nous allons garder la suivante: Marital_status.

https://en.wikipedia.org/wiki/Marital_status (Pour également justifier le fait d'inclure "separated" dans la modalité "married")

```{r}
#Recodage de la variable marital_status
studytable2$marital.status.quali <- fct_recode(studytable2$marital.status,
               "Not-married" = " Divorced",
               "Married" = " Married-AF-spouse",
               "Married" = " Married-civ-spouse",
               "Married" = " Married-spouse-absent",
               "Not-married" = " Never-married",
               "Separated" = " Separated",
               "Widowed" = " Widowed")
summary(studytable2$marital.status.quali)
```

Finalement, nous avons fait le choix de garder la modalité "separed" étant donné que ce statut peut paraître ambigu. En effet, les individus peuvent par exemple se tromper dans le choix de leur réponse (De ce fait certaines personnes peuvent être soit married ou non married dans ce cas de figure).

  + Etude de la variable Race

```{r}
summary(studytable2$race)
```

En essayant de recoder la variable race, nous obtenons les résultats suivants:

```{r}
studytable2$race_quali <- fct_recode(studytable2$race,
               "Other" = " Amer-Indian-Eskimo",
               "Other" = " Asian-Pac-Islander",
               "Black" = " Black",
               "Other" = " Other",
               "White" = " White")
print("Quelques statistiques sur la nouvelle variable race")
summary(studytable2$race_quali)
```


  + Pour la variable Workclass

```{r}
#Répartition de la variable workclass
print("Pour la partie Workclass")
summary(studytable2$workclass)
print("Pour la partie Occupation")
summary(studytable2$occupation)
```

Dans ce cas précis, la variable "occupation" nous paraît relativement exhaustive quant à l'information sur la situation professionnelle de l'individu. De ce fait, nous allons essayer de nous restreindre à la variable "Workclass".

```{r}
#Recodage de la variable Workclass
studytable2$workclass.quali<-studytable2$workclass
studytable2$workclass.quali <- fct_recode(studytable2$workclass,
               "Others" = " ?",
               "Government" = " Federal-gov",
               "Government" = " Local-gov",
               "Unemployed" = " Never-worked",
               "Self-employed" = " Self-emp-inc",
               "Self-employed" = " Self-emp-not-inc",
               "Government" = " State-gov",
               "Unemployed" = " Without-pay")
```

Une fois ce découpage effectué, essayons de dresser quelques statistiques sur notre nouvelle variable.
```{r}
summary(studytable2$workclass.quali)
```

  + Pour la variable Native.country

```{r}
summary(studytable2$native.country)
```

On pourrait éventuellement tenter un recodage de cette variable de sorte à voir s'il est possible d'en tirer une information pertinente. Cependant, il convient de noter que les  individus de notre jeu de données viennent majoritairement des USA.

```{r}
studytable2$native.country.quali<-studytable2$native.country
studytable2$native.country.quali <- fct_recode(studytable2$native.country,
               "Other" = " ?",
               "Asia" = " Cambodia",
               "Canada" = " Canada",
               "Asia" = " China",
               "America Latina" = " Columbia",
               "America Latina" = " Cuba",
               "America Latina" = " Dominican-Republic",
               "America Latina" = " Ecuador",
               "America Latina" = " El-Salvador",
               "Europe" = " England",
               "Europe" = " France",
               "Europe" = " Germany",
               "Europe" = " Greece",
               "America Latina" = " Guatemala",
               "America Latina" = " Haiti",
               "Europe" = " Holand-Netherlands",
               "America Latina" = " Honduras",
               "Asia" = " Hong",
               "America Latina" = " Hungary",
               "Asia" = " India",
               "Asia" = " Iran",
               "Europe" = " Ireland",
               "Europe" = " Italy",
               "America Latina" = " Jamaica",
               "Asia" = " Japan",
               "Asia" = " Laos",
               "America Latina" = " Mexico",
               "America Latina" = " Nicaragua",
               "USA" = " Outlying-US(Guam-USVI-etc)",
               "America Latina" = " Peru",
               "Asia" = " Philippines",
               "Europe" = " Poland",
               "Europe" = " Portugal",
               "America Latina" = " Puerto-Rico",
               "Europe" = " Scotland",
               "Other" = " South",
               "Asia" = " Taiwan",
               "Asia" = " Thailand",
               "America Latina" = " Trinadad&Tobago",
               "USA" = " United-States",
               "Asia" = " Vietnam",
               "Europe" = " Yugoslavia")

summary(studytable2$native.country.quali)
```

  + Pour la variable Age
  
Etant donné que nous avions quelques valeurs aberrantes pour l'âge, nous avions décidé initialement de la créer sous la forme d'une variable catégorielle. De ce fait, nous avions plusieurs possibilités à ce sujet

```{r}
print("Quelques statistiques initiales sur l'âge")
summary(studytable2$age)
```
En utilisant l'algorithme des K-Means pour savoir le nombre de classes à retenir pour la variable age, nous retiendrons le découpage suivant:

Explication simple du K-Means Clustering: https://lovelyanalytics.com/2016/09/06/k-means-comment-ca-marche/

  * Faire un découpage à la main et voir le résultat

```{r}
studytable2$age.quali<-studytable2$age
#Recodage des différentes modalités
## Recodage de studytable2$age en studytable2$age.quali
studytable2$age.quali <- cut(studytable2$age, include.lowest=TRUE,
                             breaks=c(17, 26.5, 35.5, 43.5, 51.5, 62.5, 100),
                             labels = c("Between 17 and 26.5 yrs", #Youngsters and young adults
                                        "Between 26.5 and 35.5 yrs",#Adults
                                        "Between 35.5 and 43.5 yrs",#Senior adults
                                        "Between 43.5 and 51.5 yrs",#Middle age
                                        "Between 51.5 and 62.5 yrs",#Before retirement or last 10 years before retirement
                                        "More than 62.5 yrs")) #Generally age of retirement and more (or old persons)

#Quelques statistiques sur la nouvelle variable créée
print("Statistiques sur la nouvelle variable age")
summary(studytable2$age.quali)

```



  + Pour la variable occupation


```{r}
summary(studytable2$occupation)
#En supposant que nous pouvons recoder les différentes occupations, nous obtenons les résultats suivants:
# studytable2$occupation.quali <- recode(studytable2$occupation,
#                " ?" = "Other -service",
#                " Adm-clerical" = "Administration",
#                " Craft-repair" = "Manual worker",
#                " Farming-fishing" = "Manual Worker",
#                " Handlers-cleaners" = "Manual Worker")
# summary(studytable2$occupation.quali)
#Regroupement à revoir
#En modifiant le regroupement, nous obtenons les résultats suivants:
studytable2$occupation_quali <- fct_recode(studytable2$occupation,
               "No answer" = " ?",
               "Administration" = " Adm-clerical",
               "Armed-Forces" = " Armed-Forces",
               "Manual Worker" = " Craft-repair",
               "Office job" = " Exec-managerial",
               "Manual Worker" = " Farming-fishing",
               "Manual Worker" = " Handlers-cleaners",
               "Manual Worker" = " Machine-op-inspct",
               "Services" = " Other-service",
               "Services" = " Priv-house-serv",
               "Prof-specialty" = " Prof-specialty",
               "Services" = " Protective-serv",
               "Office job" = " Sales",
               "Office job" = " Tech-support",
               "Manual Worker" = " Transport-moving")
print("Statistiques descriptives sur la nouvelle variable Occupation quali")
summary(studytable2$occupation_quali)
```


++++++++++++++++++++++
Partie à exécuter
++++++++++++++++++++++

  + En essayant de créer une nouvelle variable liée au capital
```{r}
studytable2$capital<-studytable2$capital.gain-studytable2$capital.loss
studytable2$capital.quali<-ifelse(test = studytable2$capital>0, yes="Gain in Capital",
                                  ifelse(test = studytable2$capital<0, yes="Loss in Capital",no = "No Gain or Loss"))
studytable2$capital.quali<-as.factor(studytable2$capital.quali)
#Quelques statistiques sur la nouvelle variable construite
summary(studytable2$capital.quali)
```

En essayant d'effectuer une représentation graphique de la nouvelle variable créée, nous obtenons les résultats suivants:
```{r}
rep_capital.quali<-ggplot(studytable2) +
 aes(x = capital.quali, fill = Income) +
 geom_bar() +
 scale_fill_viridis_d(option = "cividis") +
 labs(y = "Nombre d'occurences", title = "Répartition de la variable Capital.quali en") +
 theme_minimal()
rep_capital.quali
```


## 3.3) Création de la table à partir de laquelle l'ensemble des statistques descriptives seront effectuées
```{r}
#Retrait des variables suivantes: age, workclass, education, marital.status, native.country
getColumnIndexByColname <- function(df, cn) {
  return(
    # which(colnames(df) == cn)
    grep(pattern = cn, x = colnames(df))
  )
}
getColumnIndexByColname(studytable2,"quali")

final_table<-studytable2[,c(10,15,16:25,27)]
head(final_table)
```

#4) Statistiques descriptives

```{r}
summary(final_table)
```

Pour le reste des statistiques descriptives descriptives, nous pourrons les effectuer soit sous Excel, soit sous R.
Avant d'exporter la table pour des analyses, il pourrait être intéressant de renommer chacune des colonnes par son nom exact.

```{r}
#Modification du nom des différentes colonnes
colnames(final_table)
names(final_table)[names(final_table) == "workclass.quali"] <- "workclass"
names(final_table)[names(final_table) == "education.quali"] <- "education"
names(final_table)[names(final_table) == "marital.status.quali"] <- "maritus.status"
names(final_table)[names(final_table) == "hours.per.week.quali"] <- "hours.per.week"
names(final_table)[names(final_table) == "age.quali"] <- "age"
names(final_table)[names(final_table) == "native.country.quali"] <- "native.country"
names(final_table)[names(final_table) == "capital.quali"]<- "Capital"
names(final_table)[names(final_table) == "race_quali"]<- "race"
names(final_table)[names(final_table) == "occupation_quali"]<- "occupation"
summary(final_table)
```

```{r}
#Exportation de la table sous forme csv
# write_csv(final_table,path = "scoring_final.csv",col_names = TRUE)


```

```{r}
#Création d'une matrice de V de Cramer pour avoir une lisibilité sur les liens à étudier de façon approfondie

cramer_matrix = matrix(NA, nrow=ncol(final_table), ncol=ncol(final_table)) %>% as.data.frame
 colnames(cramer_matrix) = colnames(final_table)
 rownames(cramer_matrix) = colnames(final_table)
 for (r in 1:nrow(cramer_matrix)){
   for (c in 1:ncol(cramer_matrix)){
     if (r>=c){
       cramer_matrix[r,c] = final_table[, c(r,c)] %>% table %>% cramer.v
     }
   }
 }
 cramer_matrix
```
Plus haut, il nous est possible de visualiser la matrice de V de Cramer que nous venons d'éditer. Sur la base de cette matrice, nous ne retiendrons que les variables dont le lien avec la variable cible est le plus important.

  * (NB: Le pouvoir explicatif de certaines variables peut être amélioré. Par exemple, la variable hours.per.week, Workclass )
  
  * A première vue, les variables qu'on pourrait retenir pour une modélisation sont les suivantes:
    + Occupation (Relation forte >0.3)
    + Marital Status (Relation forte>0.3)
    + Education (Relation forte>0.3)
    + Hours.per.week (Relation moyenne càd entre 0.20 et 0.30)
    + Age (Relation forte>0.30)
    + Capital (Relation forte)
Cependant, il faut noter que les variables Occupation et Hours.per.week sont une relation moyenne (V de Cramer égal à 0.28 càd ~0.30)


```{r}
#Levels re-ordering
## Reclassement des modalités de la variable final_table$education
final_table$education <- factor(final_table$education, levels=c("Early Dropout", "HS-grad", "Prof-school", "Associates", "Some-college", "Bachelors", "Masters", "Doctorate"))
```


## 4.1) Statistiques descriptives entre Income et Hours.per.week
```{r}
#H0: Les deux variables sont indépendantes
chisq.test(final_table$Income, final_table$hours.per.week)
 #Rejet de l'hypothèse H0. Les variables income et hours.per.week sont bel et bien liées
table(final_table$hours.per.week, final_table$Income )
g_income.hours<-ggplot(final_table) +
 aes(x = hours.per.week, fill = Income) +
 geom_bar() +
  scale_fill_viridis_d(option = "cividis") +
 labs(y = "Nombre d'occurences", title = "Répartition de la variable Income selon la variable Hours.per.week") +
 theme_minimal()
g_income.hours
```
  
## 4.2) Statistiques descriptives entre Occupation et Income

```{r}
chisq.test(final_table$Income, final_table$occupation)
 #Rejet de l'hypothèse H0. Les variables income et Occupation sont bel et bien liées
table(final_table$Income, final_table$occupation )
g_income.occupation<-ggplot(final_table) +
 aes(x = occupation, fill = Income) +
 geom_bar() +
scale_fill_viridis_d(option = "cividis") +
 labs(y = "Nombre d'occurences", title = "Répartition de la variable Income selon la variable Occupation") +
 theme_minimal()
g_income.occupation

#Retraitements à faire sur cette variable
```

## 4.3) Statistiques entre Income et Age

```{r}
table(final_table$Income, final_table$age)
ggplot(final_table) +
 aes(x = age, fill = Income) +
 geom_bar() +
 scale_fill_viridis_d(option = "cividis") +
 labs(y = "Nombre d'occurences", title = "Répartition de la variable Income selon l'age") +
 theme_minimal()
```

## 4.4) statitiques entre Income et Capital

Les personnes ayant des gains ou des pertes en capital sont souvent des personnes qui ont plus de 50K comme capital.

```{r}
table(final_table$Income, final_table$Capital)
ggplot(final_table) +
 aes(x = Capital, fill = Income) +
 geom_bar() +
 scale_fill_viridis_d(option = "cividis") +
 labs(y = "Nombre d'occurences", title = "Répartition de la variable Income selon la variable Capital") +
 theme_minimal()
```

```{r}
summary(final_table$native.country)
```

